臺灣士林地方法院刑事判決　　　　　　　　　　　　　九十三年度易字第四八０號
　　公　訴　人　臺灣士林地方法院檢察署檢察官
　　被　　　告　己○○
右列被告因傷害案件，經檢察官提起公訴（九十二年度偵字第九七○八號），本院判
決如左：
    主  文
己○○連續傷害人之身體，處有期徒刑陸月，如易科罰金以佰元折算壹日。
    事  實
一、己○○前於民國九十一年間因公共危險案件，經本院以九十一年度交簡字第一五
    二九號判決判處有期徒刑八月，緩刑三年確定，目前尚在緩刑期間內，猶不知痛
    悟前非，仍於九十二年六月二十一日晚間十一時三十分許，與友人甲○○飲酒後
    ，一同返回甲○○位於臺北市士林區○○○路九十巷十九號之其峰汽車修理廠，
    因見乙○○將車號八Ｄ—三四五二號自用小客車停放在該修車廠之大門口前，致
    其無法將停放在該修車廠內之機車牽出，遂與乙○○就停車問題發生口角爭執，
    乙○○之岳父黃見富、妻弟丙○○聞聲均下樓察看，詎己○○竟基於傷害之概括
    犯意，在該修車廠門口處附近取用鐵棍一支，先持該支鐵棍毆打黃見富之頭部，
    造成黃見富受有左側頭約五公分皮裂合併腦震盪之傷害，嗣其再持鐵棍揮打第二
    次時，乙○○見狀旋即伸出右手加以格擋，致乙○○因而受有右手第二、三指多
    處撕裂傷、右手第三指近端指骨骨折等傷害。
二、案經黃見富（已於九十二年七月二十六日死亡）之女丁○○及乙○○訴由臺北市
    政府警察局士林分局報告臺灣士林地方法院檢察署檢察官偵查起訴。
    理  由
一、訊據被告己○○於本院審理時對其於前揭時、地持鐵棍毆傷被害人乙○○，致被
    害人乙○○受有右手第二、三指多處撕裂傷、右手第三指近端指骨骨折等傷害之
    事實已自白不諱，並經證人丁○○、乙○○、丙○○、甲○○、戊○○分別於警
    訊或本院審理時證述在卷，且有被害人乙○○之新光吳火獅紀念醫院（以下簡稱
    新光醫院）診斷證明書一份在卷可參（見偵查卷第三四頁），復有扣案之鐵棍一
    支可資佐證，是被告此部分之自白內容核與事實相符，堪予採信。至被告雖矢口
    否認其有先持鐵棍毆傷被害人黃見富頭部之事實，辯稱：伊確實有拿鐵棍打乙○○，因為乙○○將車停在修車廠門口，伊的機車停在修車廠裡面，無法牽出去，
    伊就打電話要乙○○下來開車，當時因為雙方口氣都不好，乙○○先罵伊，伊就
    進去修車廠門口附近拿鐵棍，原本是想要嚇乙○○，後來乙○○衝過來，伊就拿
    鐵棍敲他，但伊沒有拿鐵棍敲被害人黃見富云云。惟查：
  （一）證人甲○○已到庭證稱：當天鐵棍是放在伊工廠大門旁邊，伊有看見被告拿
        起鐵棍由上往下揮（當庭持鐵棍做出動作），就打到偵查卷第六九頁照片所
        示之人（即被害人黃見富）的頭部，被告拿鐵棍打到被害人黃見富後，雙方
        即開始拉扯並搶鐵棍；當時黃見富有遭棍子打到頭，頭部有流血，伊還有拿
        衛生紙給他擦等語（見本院審判筆錄第七至九頁）。又證人乙○○亦到庭證
        稱：當天伊有與被告發生爭執，黃見富與伊岳母一直向甲○○道歉，並向他
        說小孩子不懂事，伊隨後看見被告從車右側到車前方，持鐵棍由上往下揮打
        伊岳父黃見富的頭，後來伊看見被告要揮打第二下時，伊就衝過去用右手阻
        擋被告的鐵棍，所以伊的手也受傷，此時丙○○就衝過來抓住鐵棍，丙○○
        便與被告搶鐵棍，然後被告就往修車廠裡面跑，丙○○就跟著進去修車廠等
        語（見本院審判筆錄第十一至十三頁）。證人即被害人黃見富之女丁○○則
        證稱：當天伊下樓後，已經看見乙○○、甲○○及被告在該處，後來雙方講
        話越來越大聲，伊父、母親聽到聲音就下樓，並向甲○○他們道歉，後來伊
        看見被告進修車廠拿著鐵棍，繞過車子跑過來，當時伊就尖叫，然後就看見
        被告往伊父親黃見富揮過去，伊父親就坐倒在地上，被告揮打一下後，還要
        再打，後來乙○○、丙○○就去搶棍子，然後他們就往修車廠裡面跑等語（
        見本院審判筆錄第十四至十六頁）。而證人丙○○亦證稱：當天伊在樓上看
        電視，伊姊姊丁○○要回家，後來伊聽到聲音就下樓，當時伊父、母親有先
        下樓，伊下樓後看到乙○○與甲○○、被告發生口角，當時伊父、母親在勸
        架；伊與甲○○、被告亦發生口角，伊父母要伊先離開，後來聽見聲音回頭
        看到伊父親坐倒在地上，隨後看到被告持鐵棍往伊父、母親與乙○○方向繼
        續揮打時，伊就衝上前去搶走鐵棍等語（見本院審判筆錄第十七至二十頁）
        ，互核證人甲○○、乙○○、丁○○、丙○○所述此部分之情節大致相符，
        堪認被告於案發當時確有先持鐵棍揮打被害人黃見富之頭部乙節，應屬真正
        ，足見被告辯稱其未持鐵棍毆打被害人黃見富之頭部云云，應係事後卸責之
        詞，不足採信。
  （二）又扣案之鐵棍一支經採集其上殘留之血跡（編號00000000號），再
        另行採集被害人黃見富之配偶黃張勝及其子女丁○○、丙○○之血液後，均
        Ｒ型別檢測結果，不排除鐵棍上編號00000000標示處血跡ＤＮＡ所
        有者為關係人丁○○、丙○○之親生父（黃見富），其親子關係機率預估分
        別為99.9977%、99.9978%。」等情無訛，此有內政部警政署刑事警察局九十
        二年三月二十六日刑醫字第○九二○二四四四一一號、九十三年五月二十五
        日刑醫字第○九三○○九二五五四號、九十三年九月十日刑醫字第○九三○
        一六四九五六號鑑驗書各一份在卷足憑，堪認扣案鐵棍上所殘留者確為被害
        人黃見富之血跡等情無誤。況被告已自承：案發當時只有伊拿鐵棍等語無訛
        （見本院九十三年七月三十日準備程序筆錄第四頁），益徵證人甲○○、乙○○、丁○○、丙○○所述：被告於案發當時有持扣案鐵棍揮打被害人黃見
        富之頭部乙節，應非虛情，堪予採信。再者，被害人黃見富於前揭時、地遭
        被告持扣案鐵棍毆打其頭部，致其受有左側頭約五公分皮裂合併腦震盪之傷
        害等情，有被害人黃見富之新光醫院診斷證明書一紙及受傷照片三張在卷可
        按（見偵查卷第十一頁、第五七、六九頁），亦堪認定。從而被告所辯上情
        核與客觀事證不符，應係事後推諉卸責之詞，不足採信。
  （三）至告訴人丁○○雖具狀主張：被告具有殺害被害人黃見富之殺人犯意云云。
        但查，被害人黃見富雖於九十二年七月二十六日因病不治死亡，此有新光醫
        院死亡證明書一份在卷可按（見偵查卷第十頁）。然經本院函詢新光醫院關
        於被害人黃見富之死亡原因後，業據新光醫院函覆「病患黃見富於九十三年
        七月二十六日宣告死亡，死亡原因是嚴重肺炎併敗血性休克、多重器官衰竭
        、上消化道出血及糖尿病。其死亡原因與九十二年六月二十一日到本院急診
        頭皮撕裂傷之間沒有直接因果關係。」等語，有新光醫院九十三年九月二十
        一日（九三）新醫醫字第一一七三號函附之主治醫師回函、病歷資料各一份
        在卷可參，足見被害人黃見富之死亡與其於前揭時、地遭被告持鐵棍毆傷頭
        部之間，並無直接之因果關係，至為明確。又衡情被告與被害人黃見富素不
        相識，亦無何深仇大恨，雙方僅因停車糾紛而起爭執，已難認被告有何殺害
        被害人黃見富之動機；況被告係因酒後一時衝動始隨手持鐵棍毆傷在場之被
        害人黃見富，且被害人黃見富之頭部所受傷勢亦未達足以致命之程度，苟無
        其他積極證據可資佐證，尚難僅因頭部係屬人體重要部位，據此率爾認定被
        告具有殺人犯意，從而告訴人丁○○主張被告具有殺害被害人黃見富之殺人
        犯意，應屬於個人片面臆測之詞，尚不足採，併此敘明。
  （四）綜上所述，被告所辯上開各節，應係事後卸責之詞，不足採信。本件事證已
        臻明確，被告犯行洵堪認定，應依法論科。
二、核被告己○○所為，係犯刑法第二百七十七條第一項之傷害罪。被告於前揭時、
    地持鐵棍分別毆傷被害人黃見富、乙○○，其先後二次傷害犯行，時間緊接，方
    法相同，觸犯構成要件相同之罪名，顯係基於概括犯意而為之，應依連續犯之規
    定以一罪論，並加重其刑。爰審酌被告前於九十一年間因肇事逃逸案件，經本院
    判處有期徒刑八月，緩刑三年確定，目前仍在緩刑期間中，竟仍不知檢束自身行
    止，偶因細故即持鐵棍連續揮打被害人黃見富、乙○○，造成渠等分別受有上開
    傷害，並考量其生活狀況、智識程度、犯罪動機、目的、所受刺激，暨其犯罪後
    僅坦承部分犯行，未見真誠悔意等一切情狀，量處如主文所示之刑，並諭知易科
    罰金之折算標準。至扣案之鐵棍一支雖係供被告犯罪所用之物，然該支鐵棍既非
    屬於被告所有，復非違禁物，依法無須宣告沒收，附此敘明。
據上論斷，應依刑事訴訟法二百九十九條第一項前段，刑法第五十六條、第二百七十
七條第一項、第四十一條第一項，罰金罰鍰提高標準條例第一條前段、第二條，判決
如主文。
本案經檢察官薛嘉珩到庭執行職務
中　　　華　　　民　　　國　　九十三　　年　　 十一 　　月　　二十五　　日
                                    臺灣士林地方法院刑事第二庭
                                        審判長 法  官  林  清  吉
                                               法  官  莊  明  達
                                               法  官  陳  章  榮
右正本證明與原本無異。
如不服本判決，應於判決送達後十日內，向本院提出上訴狀。
                                               書記官  嚴  慧  萍
中　　　華　　　民　　　國　　九十三　　年　　 十一 　　月　　二十六　　日
附錄本案論罪科刑法條全文：
刑法第二百七十七條第一項：
傷害人之身體或健康者，處三年以下有期徒刑，拘役或一千元以下罰金。
